【裁判字號】    91,訴,1027
【裁判日期】    920214
【裁判案由】    給付借款
【裁判全文】
臺灣嘉義地方法院民事判決  九十一年度訴字第一○二七號
    原      告  華南商業銀行股份有限公司
    法定代理人  許德南
    訴訟代理人  林福樹
    被      告  丙○○
                乙○○
                甲○○
                              .
右列當事人間請求給付借款事件，本院判決如左：
    主    文
被告應連帶給付原告新台幣（下同）壹佰萬元，以及從民國九十年七月十日開始，一
直到清償日為止，按照年息百分之八．七三五計算的利息，並從九十年八月十一日開
始，一直到清償日為止，逾期在六個月內清償，按前述利率加計百分之十違約金，逾
期超過六個月清償，按前述利率加計百分之二十違約金，被告應連帶給付原告。
本案訴訟費用由被告連帶負擔。
本件判決在原告以參拾參萬肆仟元提供擔保後，可以假執行。
    事實及理由
壹、原告主張：
  一、被告丙○○在民國九十年五月九日向原告借款一百萬元，並以被告乙○○、甲
      ○○為連帶保證人，雙方約定借款期限至九十年十月十五日止，利息按年息百
      分之九．一一五計算，並隨基本放款利率機動調整（目前為年息百分之八．七
      三五），借款人逾期清償時，違約金的計算方式為逾期在六個月清償內者，按
      約定利率加計百分之十，逾期超過六個月的部分，則按約定利率加計百分之二
      十計算。若未按時繳納，根據授信約定書第五條第一款約定，全部借款視為到
      期。
      被告丙○○於借款期限到期後，並未依約清償，原告多次催討，均置之不理，
      尚欠原告本金一百萬元，而被告乙○○、甲○○均為本件借款連帶保證人，依
      法應負連帶清償責任。於是，原告根據借款契約與連帶保證法律關係提起本件
      訴訟，並請求如主文第一項所記載的聲明。
  二、提出借據一份、授信約定書三份、放款利息收入紀錄表一張（以上均是影本）
      ，作為證明。
貳、被告等人經過本院合法通知，均無正當理由，又未向本院請假，而沒有在言詞辯
    論期日，到場陳述意見，同時，本案沒有民事訴訟法第三百八十六條所規定的情
    形出現（請看附錄法條），因此，本院依照原告聲請，由原告單獨辯論而直接判
    決。
參、本院判斷：
  一、原告主張的事實，有原告提出借據一份、授信約定書三份、放款利息收入紀錄
      表一張附卷證明，被告等人經過本院合法通知，均無正當理由，而未到庭陳述
      意見，因此，原告的主張可以認定真實而被本院採信。
  二、綜上所述，原告根據借款契約及連帶保證法律關係，請求被告等人連帶給付如
      主文第一項記載的金額、遲延利息及違約金，具有法律上理由，應該准許原告
      請求。
肆、原告表示願意提供擔保，聲請本院准許假執行宣告。原告勝訴，依照民事訴訟法
    第三九０條第二項規定（請看附錄法條），本院宣告；本件判決在原告以三十三
    萬四千元提供擔保後，可以假執行。
伍、訴訟費用負擔的依據，依照民事訴訟法第八十五條第二項，判決如主文。
中      華      民      國      九十二    年      二    月      十四   日
                                  臺灣嘉義地方法院民事第二庭
                                      法  官  甘  大  空
右為正本係照原本作成
如對本判決上訴應於送達後二十日內向本院提出上訴狀
中      華      民      國      九十二    年      二    月      十四   日
                                      書記官  陳  麗  雅
~F0~
~T40~
附錄法條：
民事訴訟法第三八六條：「有左列各款情形之一者，法院應以裁定駁回前條聲請，並
延展辯論期日：
一  不到場之當事人未於相當時期受合法之通知者。
二  當事人之不到場，可認為係因天災或其他不可避之事故者。
三  到場之當事人於法院應依職權調查之事項，不能為必要之證明者。
四  到場之當事人所提出之聲明、事實或證據，未於相當時期通知他造者。」
民事訴訟法第三九０條第二項：「原告陳明在執行前可供擔保而聲請宣告假執行者，
雖無前項釋明，法院應定相當之擔保額，宣告供擔保後，得為假執行。」


司法院資訊處製作；財團法人民間司法改革基金會備份。
